【裁判字號】    88,訴,278
【裁判日期】    890216
【裁判案由】    詐欺
【裁判全文】
臺灣新竹地方法院刑事判決                          八十八年度訴字第二七八號
    公  訴  人  臺灣新竹地方法院檢察署檢察官
    被      告  甲○○
右列被告因詐欺案件，經檢察官提起公訴（八十八年度偵字第五００一號），本院判
決如左：
    主  文
甲○○共同連續意圖為自己不法之所有，以詐術使人將本人之物交付，處有期徒刑陸
月，緩刑參年。
    事  實
一、緣甲○○前於民國八十八年五月二十六日，經由中國時報分類廣告得知設於新竹
    市○○路一七五號之正點俱樂部欲招募男服務員，遂以廣告上刊登之聯絡電話：
    ０三─0000000號，與俱樂部內自稱「曹經理」之成年男子電洽後，約定
    在桃園火車站附近見面，並由俱樂部另一名擔任「主任」職務之成年男子出面接
    洽後，被以「凡應徵者需先繳付保證金」為由騙走新台幣（下同）一萬元及行動
    電話一具，詎其不甘損失，遂自該時起與該俱樂部之成員「吳經理」、「曹經理
    」、「主任」等三名不詳姓名、年籍之成年男子，共同基於意圖為自己不法所有
    之概括犯意聯絡，加入該俱樂部之行騙行列，繼續利用在中國時報上所刊登「正
    點俱樂部誠徵男服務員、實做實領、公司制度、新竹市○○路一七五號、０三—
    0000000」之分類廣告，詐稱應徵之男服務員係從事陪伴女子出遊、玩樂
    等工作，每次可賺取一萬二千元之外快，先由「吳經理」、「曹經理」、「主任
    」等三名不詳姓名、年籍之成年男子與應徵者約定會面之時間、地點後，再以0
    000000000號行動電話聯絡甲○○，由其出面向應徵者收取金額一萬元
    或不一萬二千元不等之保證金，若應徵者身上現金不足，則以身上如金項鍊等其
    他財物代之，並於應徵者攜帶行動電話時，詐稱行動電話應交由俱樂部保管，另
    使應徵者交付行動電話，待取得應徵者所交付之現金等財物後，其即以０三—0
    000000號電話與俱樂部之人聯繫，除抽取一千元作為報酬外，其餘詐得之
    現金等財物，均寄往桃園郵政三０之四七號信箱，前後共詐騙十次，得手五、六
    次。嗣於八十八年六月二十二日凌晨二時許，其在新竹市○○街東門圓環附近之
    「大茶壺餐飲中心」前，其以相同手法騙得乙○○及劉毅斌之現金一萬元、金項
    鍊一條及行動電話一具（共值約五萬元）後，乙○○及劉毅斌不甘受騙，佯裝應
    徵者再次與俱樂部之人聯絡後，約定於八十八年六月二十四日凌晨四時三十分在
    新竹市○○路三民公園內見面，其依俱樂部之人指示欲前去詐騙財物時，為乙○
    ○事先報警會同警方循線查獲上情。
二、案經新竹市警察局第二分局報告臺灣新竹地方法院檢察署檢察官偵查起訴。
    理  由
一、前揭事實業據被告甲○○坦承不諱，經核與被害人乙○○於警訊之指述相符（見
    偵卷六至七頁），並有中國時報八十八年六月二十一日桃竹苗第四十五版分類廣
    告一則在卷為憑（見本案卷三０頁反面），且正點俱樂部所留供應徵者聯絡之０
    三—0000000號電話，經設定轉接至0000000000號行動電話，
    再由俱樂部之人以0000000000號行動電話撥打被告之0000000
    000號行動電話，有中華電信股份有限公司臺灣北區電信分公司新竹營運處函
    文一份（見本案卷二四至二六頁），以及通聯資料一份（相關部分見本案卷七三
    、七五、八０頁）附卷足佐，本件事證明確，被告犯行洵堪認定，應依法論科。
二、核被告所為係犯刑法第三百三十九條第一項之詐欺取財罪。公訴意旨雖認被告係
    犯同法第三百四十條之常業詐欺罪，惟刑法關於常業犯之成立，必須行為人有恃
    該犯罪為生之意，被告既否認恃詐欺所得為生，且每次所得為一千元，僅得手五
    、六次，尚無其他證據足證被告以犯詐欺罪為常業，公訴意旨尚有未洽，惟其基
    本事實同一，本院自應予審理，並變更其起訴法條。被告行騙十次，得手五、六
    次，未得手部分，已著手於犯罪之實施，應論以未遂犯。被告所為數詐欺行為，
    時間緊接，犯罪構成要件相同，顯係出於概括之犯意為之，應依連續犯之規定論
    以損害較重之詐欺既遂罪，並依法加重其刑。被告與綽號「吳經理」、「曹經理
    」、「主任」等三名成年男子間，有犯意之聯絡及行為之分擔，均為共同正犯。
    爰審酌被告本身亦曾遭俱樂部以相同手法詐騙，同屬被害人，其正值青年，不知
    上進，反而加入俱樂部之行騙行列，詐騙他人財物之行為雖屬不該，然其餘被害
    人前去應徵男性伴遊、圖冀高額不相當之報酬等心態亦大有可議之處，且被告每
    次行騙僅得利一千元，詐得財物大部分均歸俱樂部之人取得，被告於本件犯行中
    並非核心之人物，且犯後坦承犯行，頗知悔悟態度良好等一切情狀，量處如主文
    所示之刑。再查被告前未曾受有期徒刑以上刑之宣告，有本院被告全國前案紀錄
    表在卷可稽（見本案卷四頁），且已因本件詐欺犯行自八十八年六月二十四日至
    同年十月一日止羈押三月有餘，經此偵審程序應知警惕，當無再犯之虞，本院認
    對被告所處之刑，以暫不執行為適當，爰併宣告緩刑三年，以啟自新。
據上論結，應依刑事訴訟法第二百九十九條第一項前段、第三百條，刑法第三百三十
九條第一項、第二十八條、第五十六條、第七十四條第一款、罰金罰鍰提高標準條例
第一條前段，判決如主文。
本案經檢察官許麗美到庭執行職務。
中      華      民      國    八十九    年      二      月     十六     日
                              臺灣新竹地方法院刑事第二庭
                                      法    官  黃  美  盈
右正本證明與原本無異。
如不服本判決，應於判決送達後十日內向本院提出上訴狀( 應附繕本 )，上訴於
臺灣高等法院。
                                      書 記 官  賈  繼  藩
中      華      民      國    八十九    年      二      月     十六     日


司法院資訊處製作；財團法人民間司法改革基金會備份。
